臺灣高等法院刑事判決　　　　　　　　94年度上易字第1490號
上　訴　人　臺灣臺北地方法院檢察署檢察官
被　　　告　甲○○
上列上訴人因被告傷害案件，不服臺灣台北地方法院94年度易字
第115號，中華民國94年7月29日第一審判決（起訴案號：臺灣台
北地方法院檢察署93年度偵字第15951 號）提起上訴，本院判決
如下：
    主  文
上訴駁回。
    事  實
一、甲○○曾於民國92年間因侵占及公共危險等案件，經本院裁
    定應執行有期徒刑1年2月確定，甫於92年12月2日縮刑期滿
    而執行完畢，仍不知悔改，復於93年3月9日上午10時許，駕
    駛車牌號碼YS-2515號之自用小客車，搭載乙○○至臺北市
    ○○路與師大路口時，竟因懷疑乙○○對其冷淡而與之發生
    爭執後，基於普通傷害之犯意，在車上徒手毆打乙○○，致
    乙○○受有左手第四指撕裂傷、鼻部挫傷及右眼結膜下出血
    等傷害。
二、案經乙○○訴由臺北市政府警察局中正第二分局報請台灣台
    北地方法院檢察署檢察官偵查起訴。
    理  由
一、被告甲○○於本院審理中坦承曾於上揭時地與乙○○發生不
    愉快，並因此出手毆打乙○○二巴掌之事實不諱，核與證人
    乙○○於原審審理時結證遭傷害之情節大致相符，並有馬偕
    紀念醫院診斷證明書影本一紙附卷可稽，足徵被告上開自白
    與事實相符，本件事證明確，被告犯行洵堪認定，應予依法
    論科。至於告訴人乙○○請求對被告測謊部分，因本件待證
    事實已斟明確而無必要，併此敘明。
二、查被告基於普通傷害之犯意，於上開時地出手毆打乙○○成
    傷，核其所為，係犯刑法第277條第1項之傷害罪。次查被告
    曾於92年間因侵占及公共危險等案件，經本院裁定應執行有
    期徒刑1年2月確定，甫於92年12月2日縮刑期滿執行完畢，
    有本院被告前案紀錄表一份在卷可按，其於五年內再犯本件
    有期徒刑以上刑之本罪，為累犯，應加重其刑。
三、原審以被告罪證明確，適用刑法刑法第277條第1項、第41條
    第1項前段、第47條，罰金罰鍰提高標準條例第1條前段、第
    2條規定，並審酌被告與告訴人原為男女朋友，因細故起爭
    執，而有本件犯行等一切情狀，量處有期徒刑3月，並諭知
    易科罰金之折算標準。經核原判決認事用法，並無不合，量
    刑亦屬妥適。
四、檢察官循告訴人請求上訴略以：被告於審理中供述不實，犯
    後態度不佳，告訴人因此傷害案件，身罹重度憂鬱症而有自
    殺傾向，原審僅量處得易科罰金之刑，顯屬過輕云云，指摘
    原判決不當，請求撤銷改判。然按刑法277條第1項之傷害罪
    ，其法定刑為三年以下有期徒刑、拘役或一千元以下罰金，
    原審已斟酌上開犯罪之一切情狀，量處被告有期徒刑3月（
    及諭知易科罰金之折算標準），其量刑尚無不當。檢察官上
    訴指摘原審量刑過輕，並非可採，是本件檢察官上訴為無理
    由，應予駁回。
據上論斷，應依刑事訴訟法第368條，判決如主文。
本案經檢察官賴俊雄到庭執行職務。
中　　華　　民　　國　　94　　年　　10　　月　　14　　日
　　　　　　　　　刑事第二十庭  審判長法　官  陳貽男
　　　　　　　　　　　　　　　　　    法　官  許仕楓
　　　　　　　 　 　　　　　　　　　　法　官  邱志平
以上正本證明與原本無異。
不得上訴。
                                      書記官  魏汝萍
中　　華　　民　　國　　94　　年　　10　　月　　14　　日
附錄：本案論罪科刑法條全文
刑法第277條第1項
傷害人之身體或健康者，處三年以下有期徒刑、拘役或一千元以
下罰金。
